【裁判字號】    89,上易,1445
【裁判日期】    890815
【裁判案由】    詐欺
【裁判全文】
臺灣高等法院刑事判決                          八十九年度上易字第一四四五號
    上  訴  人
    即  被  告  甲○○
                原名胡秀娟）.
右上訴人因詐欺案件，不服臺灣士林地方法院八十八年度自字第二九０號，中華民國
八十九年三月六日第一審判決（移
年度偵字第九五四四號），提起上訴，本院判決如左：
    主  文
上訴駁回。
甲○○緩刑貳年。
    事實及理由
一、本案經本院審理結果，認第一審以上訴人即被告甲○○犯刑法第三百三十九條第
    一項之詐欺罪，判處有期徒刑四月，並以自訴意旨另認被告於民國八十六年間以
    投資中古車為由，詐騙自訴人投資新台幣（下同）一百萬元部分，被告所為與刑
    法詐欺罪之要件不符，而不另為無罪之諭知，經核其認事用法及量刑均無不當，
    應予維持，並引用第一審判決書記載之事實、證據及理由（如附件）。
二、被告上訴意旨略以：其係將自訴人投資之五十萬元及其本身出資之三十萬元，一
    併交與案外人吳麗秋統籌處理購買法拍屋事宜，惟吳麗秋取得款項後並未用以購
    買法拍屋，被告並不知情，被告於八十六年十二月二十三日書立借據願在八十六
    年十二月二十五日將房屋權狀交付自訴人，亦係為吳麗秋所騙，被告亦為受吳麗
    秋詐騙之被害人等語，並聲請調查吳麗秋其人傳喚到庭作證；惟查被告雖辯稱其
    係將自訴人及其本身之投資款項交與吳麗秋，然始終未能舉出任何足以證明確有
    吳麗秋其人，及其係將自訴人交付之款項交與吳麗秋之具體事證以供本院查證，
    且其雖指稱該吳麗秋係民國五十年九月四日生，雲林縣西螺鎮人，先生姓葉等情
    ，但本院經由內政部戶役政資訊連結作業系統查得姓名為「吳麗秋」等共二百餘
    人之戶籍資料查核及令被告辨認結果，竟然無一相符，又被告另聲請傳訊證人乙
    ○○藉以證明確有吳麗秋其人，然本院經按址傳喚，復因並無被告陳述之地址而
    無法送達，有經郵務機關退回之傳票信封在卷可稽，是被告空言諉稱將投資款項
    交與吳麗秋並遭其詐騙乙節，顯屬推諉之詞，不足採信，被告提起上訴否認犯罪
    ，為無理由，應予駁回。
三、查被告未曾受有期徒刑以上刑之宣告，有本院被告全國前案紀錄表可徵，其因一
    時失慮，初犯刑章，犯罪情節尚非嚴重，且被告事後已與自訴人及另一債權人許
    劉甜妹就債務清償成立協議，將其所有座落台北縣五股鄉○○路○段三二巷四九
    號一、二樓房屋及基地交與自訴人等抵償，有協議書、土地登記申請書、建物登
    記謄本等在卷可憑，足見犯後態度良好，已知悔悟，其經此教訓，嗣後應知惕勵
    ，信無再犯之虞，故本院認其所受本案刑之宣告以暫不執行為適當，爰併諭知緩
    刑二年，用啟自新。
四、自訴人經合法傳喚，無正當理由不到庭，爰不待其陳述逕行判決。
據上論斷，應依刑事訴訟法第三百七十三條、第三百六十八條、第三百六十四條、第
三百三十一條第一項、刑法第七十四條第一款，判決如主文。
中    華    民    國    八十九    年      八        月      十五        日
                          臺灣高等法院刑事第二十三庭
                              審判長法  官  劉  靜  嫻
                                    法  官  林  勤  綱
                                    法  官  宋      祺
右正本證明與原本無異。
不得上訴。
    書記官  郭  淑  卿
中    華    民    國    八十九    年      八        月      十六        日
附錄：本案論罪科刑法條全文
刑法第三百三十九條第一項
意圖為自己或第三人不法之所有，以詐術使人將本人或第三人之物交付者，處五年以
下有期徒刑、拘役或科或併科一千元以下罰金。


司法院資訊處製作；財團法人民間司法改革基金會備份。
